臺灣雲林地方法院民事裁定　　　　　　 96年度簡聲抗字第1號
抗　告　人　丙○○
相　對　人　乙○○
　　　　　　甲○○
上列當事人間請求第三人負擔訴訟費用事件，抗告人對於民國96
年1 月19日本院斗六簡易庭所為之95年度六簡聲字第4 號裁定提
起抗告，本院裁定如下：
    主  文
抗告駁回。
抗告費用由抗告人負擔。
    理  由
一、本件抗告意旨略以：相對人甲○○在94年10月17日提出於斗
    六市調解委員會及本院所提出民事聲請調解暨起訴狀，逕自
    推論抗告人之住所為台北市○○區○○路32號3 樓，致使抗
    告人未能收受調解暨起訴狀繕本，而進行調解程序，更因此
    使抗告人錯失調解時機，損害抗告人之權益，相對人自應賠
    償抗告人因此所生無益訴訟費用支出等語。
二、按法院書記官、執達員、法定代理人或訴訟代理人因故意或
    重大過失，致生無益之訴訟費用者，法院得依聲請或依職權
    以裁定命該官員或代理人負擔，民事訴訟法第89條固定有明
    文。
三、惟查，抗告人與第三人雲林縣斗六市公所間請求拆屋還地事
    件，第三人雲林縣斗六市公所於94年10月17日，以抗告人為
    被告，向本院提出聲請調解暨起訴狀（本院94年度六簡調字
    第164 號），上開調解暨起訴狀上所列抗告人之住所雖為台
    北市○○區○○路32號3 樓，惟經本院斗六簡易庭依上址向
    抗告人送達調解暨起訴狀繕本及開庭通知後，第三人雲林縣
    斗六市公所依本院補正通知提出抗告人最新之戶籍謄本後，
    查知抗告人之戶籍地址已變更為雲林縣斗六市○○街145 號
    ，本院隨即依抗告人最新之戶籍地址送達調解期日通知書，
    抗告人並已於94年11月15日上午11時調解期日到庭調解，業
    經本院依職權調取本院斗六簡易庭94年度六簡調字第164 號
    卷核閱屬實，顯見抗告人並未因相對人甲○○律師誤載其住
    所地址為台北市○○區○○路32號3 樓，而錯失調解時機。
    次查，上開拆屋還地事件嗣因抗告人與第三人雲林縣斗六市
    公所間無法達成調解，參以拆屋還地事件之訴訟標的價額已
    逾新台幣（下同）50萬元。是本院斗六簡易庭於調解不成立
    後，將上開拆屋還地事件移由本院民事普通庭審理，經本院
    分案以94年度重訴字第69號拆屋還地等事件審理後，因調查
    抗告人之建物是否確有無權占用第三人雲林縣斗六市公所土
    地之事實，經本院定期至現場測量，因此於上開拆屋還地事
    件支出裁判費及測量費用，經核均屬必要之費用，並無任何
    無益費用之支出，亦無抗告人所指法院書記官、訴訟代理人
    之故意或重大過失，致生無益之訴訟費用等情事。綜上，抗
    告人聲請由相對人甲○○律師及乙○○書記官負擔訴訟費用
    ，為無理由，應予駁回。原審駁回抗告人請求第三人負擔訴
    訟費用之聲請，於法並無違誤，抗告意旨指摘原裁定不當，
    請求廢棄原裁定，為無理由，應予駁回。
四、依民事訴訟法第436 條之1 第3 項、第495 條之1 第1 項、
    第449 條第1項、第95條、第78條，裁定如主文。
中　　華　　民　　國　　96　　年　　3 　　月　　14　　日
　　　            民事第二庭    審判長　林秋火
                                法  官　陳銘壎
                                法  官  冷明珍
以上正本係照原本作成
本件不得抗告
中　　華　　民　　國　　96　　年　　3 　　月　　14　　日
                                書記官　林美鳳
